臺灣臺南地方法院刑事判決　　　　　　　　　　　　　九十三年度簡上緝字第一號
　　上　訴　人
　　即　被　告　甲○○
右列被告因竊盜案件，不服本院九十一年度新簡字第六二二號中華民國九十二年一月
二十四日第一審判決（聲請案號：九十一年度偵字第一一九七七號），提起上訴，本
院管轄之第二審合議庭判決如左：
    主  文
上訴駁回。
    事  實
一、甲○○於民國八十二年間，因違反麻醉藥品管理條例案件，經臺灣雲林地方法院
    判處有期徒刑七月，緩刑三年確定，嗣因於緩刑期內犯罪，經撤銷緩刑，而於八
    十七年四月一日縮刑期滿執行完畢。
二、詎甲○○仍不知悛改，為避免通緝身分經人發現，向乙○○諉稱是「洪健民」，
    經乙○○面試錄取後，自九十一年間八月中旬，至乙○○所有、設於臺南縣永康
    市○○街三一巷三三號之征服者活動設計社工作。甲○○於九十一年八月三十一
    日上午十時許，竟意圖為自己不法所有，在前開地點，徒手竊取乙○○所有、置
    放於辦公桌抽屜內之新臺幣（下同）四千元；嗣因乙○○發現公司內物品及財物
    均有短少，且懷疑甲○○之真正身分，於當日下午七時許，在臺南縣新化鎮虎頭
    埤露營區質問甲○○有無竊取公司財物，甲○○始坦承竊取四千元後，而報警查
    獲。案經乙○○訴由臺南縣警察局歸仁分局報請台灣台南地方法院檢察署檢察官
    偵查後聲請簡易判決處刑。
    理  由
一、訊據被告甲○○固不否認曾於上開時、地停留之事實，惟矢口否認有何竊盜犯行
    ，辯稱：並未竊取任何財物，是因遭告訴人乙○○夥同眾人毆打後，才於警詢中
    坦認竊取四千元云云。
二、惟查：
(一)、右揭犯罪事實，業據證人即告訴人乙○○於本院審理時，具結證稱綦詳（參見本
    院九十三年十一月四日審理筆錄），核與當場目擊被告坦承竊盜犯行之證人施宗
    賢於警詢證稱之情相符（參見警卷第五頁）；此外，告訴人歷次於警詢、檢察官
    偵查時及本院審理時之指訴內容，均一再指稱公司失竊財物除前開四千元外，尚
    有倫飛牌筆記型電腦一台（此部分經檢察官以罪嫌不足，且與聲請簡易判決處刑
    之犯罪事實有裁判上一罪之連續犯關係，於聲請簡易判決處刑書內載明不另為不
    起訴處分），而被告自警詢時起至檢察官偵查時，亦均就僅竊取四千元之事實自
    白，並於各次詢問過程中否認竊取乙○○所有之筆記型電腦（參見警卷第一頁至
    第二頁、檢察官偵查卷第十三頁至第十四頁），審酌被告於警詢及檢察官偵查時
    ，均能分別就竊取之物品，各為有利或不利於己之陳述（即坦承竊取四千元，並
    否認竊取筆記型電腦），而檢察官之偵訊，是被告送監執行後所為，當時亦早無
    告訴人毆打之威脅，被告仍為相同有利及不利於己之陳述，顯然其於警詢及檢察
    官中之自白應出於任意性，應可採信，而被告此部分之自白與前開證人即告訴人
    乙○○及施宗賢之證稱之情相符，應認被告該部分之自白與事實相符。被告於本
    院審理時辯稱並未竊取四千元、及遭告訴人夥同眾人毆打而為不實之陳述云云，
    顯係事後卸責之詞，不足採信。本件事證明確，被告犯行堪予認定，應依法論科
    。
二、查被告竊取告訴人所有之金錢四千元，核被告所為，係犯刑法第三百二十條第一
    項之竊盜罪。又被告有事實欄所載之前科，有臺灣高等法院被告全國前案紀錄表
    一紙在卷可資佐證，被告於有期徒刑執行完畢後五年內，再犯本件有期徒刑以上
    之罪，為累犯，應依刑法第四十七條加重其刑。原審以被告犯行明確，依刑事訴
    訟法第四百四十九條第一項前段、第四百五十四條第二項、第四百五十條第一項
    ，刑法第四十七條、第三百二十條第一項、第四十一條第一項前段、第三十八條
    第一項第二款、罰金罰鍰提高標準條例第一條前段、第二條，量處有期徒刑四月
    ，並諭知如易科罰金，以三百元折算一日之標準，核無不合，量刑亦屬妥適。被
    告上訴意旨空言指摘被迫認罪，並無理由，應予駁回。
三、至於檢察官以有連續犯關係之裁判上一罪為由，就如附表所載之犯罪事實即臺灣
    臺南地方法院檢察署九十三年度偵緝字第七五五號、第七五六號、第七五七號及
    第七五八號，及被告甲○○於九十三年五月十七日下午二時許，在臺南市○○路
    二一○號遠東百貨成功店二樓伊利沙珠寶店，趁店員陳麗珍不注意之際，竊取店
    內鑽石二顆即同署九十三年度偵字第九○二八號函請併辦。查併案部分各項犯罪
    事實之犯罪時間，自九十二年九月二十二日起至九十三年五月十七日止，均與本
    案之犯罪時間即九十一年八月三十一日，相距長達一年以上，難認有時間緊接之
    客觀事實，因此，難謂被告所為併案部分之犯罪事實，與本案部分之犯罪事實，
    是出於概括犯意所為，顯非裁判上一罪之連續犯關係，從而，即非起訴效力所及
    ，本院無從審理，併案部分自應退回，由檢察官另為妥適之處理。
據上論斷，應依刑事訴訟法四百五十五條之一第一項、第三項、第三百六十八條，判
決如主文。
本案經檢察官陳建弘聲請簡易判決處刑；檢察官丙○○到庭執行職務。
中      華      民      國      九十三      年    十一    月    十八    日
                                  臺灣臺南地方法院刑事第二庭
                                  審判長法  官  陳  振  謙
                                        法  官  陳  志  成
                                        法  官  洪  士  傑
右正本證明與原本無異。
本件不得上訴。
                                        書記官  李  佩  珊
中      華      民      國      九十三      年    十一    月    二十二  日
【附表】
九十三年偵緝字第七五五、七五六、七五七、七五八號併辦部分：
甲○○意圖為自己不法之所有，連續於附表所示之時地，竊取如附表所示被害人之財
物。
        ┌───────┬────────┬────┬──────┐
        │  犯罪時間    │   犯罪地點     │ 被害人 │  竊得之物  │
        ├───────┼────────┼────┼──────┤
        │92年9月22日上 │桃園縣桃園市蓮  │ 呂嘉玲 │車號 HG-4922│
        │午11時30分許  │埔街82巷22號前  │        │號自小客車  │
        ├───────┼────────┼────┼──────┤
        │92年10月5日凌 │台南市○○路428 │ 廖敏富 │OKWAP 行動電│
        │晨3時許       │號              │        │話一支      │
        ├───────┼────────┼────┼──────┤
        │92年10月6日下 │台南縣永康市中山│ 黃怡婷 │OKWAP 行動電│
        │午10時許      │南路80號        │        │話一支      │
        ├───────┼────────┼────┼──────┤
        │92年10月30日下│台南市○○路428 │ 廖敏富 │PHILIPS 行動│
        │午9時45分許   │號              │        │電話一支    │
        ├───────┼────────┼────┼──────┤
        │93年3月9日下午│台南市○○路345 │ 李玉芳 │鑽戒一枚    │
        │8時30分許     │號              │        │            │
        └───────┴────────┴────┴──────┘
